臺灣新竹地方法院刑事判決　　　　　　　　　　　　　　九十二年度易字第四五號
　　公　訴　人　臺灣新竹地方法院檢察署檢察官
　　被　　　告　乙○○
右列被告因竊盜案件，經檢察官提起公訴（九十一年度偵字第六一０五號），本院判
決如左：
    主  文
乙○○連續竊盜，累犯，處有期徒刑拾月。
    事  實
一、乙○○曾於民國八十七年間，因竊盜案件，經臺灣高等法院判處有期徒刑九月確
    定，於八十九年六月一日（起訴書誤載為同年九月二日）執行完畢，猶不知悔改
    ，復意圖為自己不法之所有，並基於概括之犯意，連續：
（一）先於九十一年三月二十七日下午五時四十分許，在新竹縣湖口鄉○○路○段七
      ０一號前，見戊○○所駕駛之車號ＨＲ─九三０號營業大貨車停放於路旁，竟
      拿起路旁石塊擊破該大貨車之右側車窗（起訴書誤載為該車車門未上鎖，乙○○以徒手方式行竊）後，入內竊取車內戊○○所有之現金新臺幣（下同）五千
      元、高速公路聯結車回數票九十七張、車用無線電一個、支票簿二本、郵局存
      款簿及提款卡、新竹國際商業銀行存款簿、金融卡、信用卡、第一商業銀行金
      融卡、玉山銀行金融卡、誠泰銀行金融卡（起訴書誤載為信用卡）、匯豐銀行
      金融卡（起訴書誤載為信用卡）、基隆二信信用卡、身分證、駕照等各一張等
      物，得手後隨即駕駛其不知情的姐姐姜月琴所有之綠色、福特牌「嘉年華」型
      之車號ＬＩ─五八一七號小客車離去；
（二）繼於同年四月三十日下午一時三十分許，在新竹縣湖口鄉○○路○段六００號
      「百豐小吃店」前，見庚○○所駕駛之車號ＫＩ─一二０號營業大貨車停放於
      路旁，竟承前之概括犯意，持不詳工具，撬開將該車之右側車門鎖（車鎖未損
      毀，起訴書誤載為該車未上鎖，乙○○以徒手方式行竊），入內竊取車內庚○○所有放置在車號ＫＩ─一二０號大貨車內之現金一萬三千元、高速公路大貨
      車回數票七十張、車用無線電一個、車裝台無線電及行動電話等二張執照、車
      籍行照、匯通銀行信用卡、支票十二張等物，得手後離去。
    嗣經警循線查獲，並扣得乙○○所交出之無線電兩個（均已分別交還予戊○○、
    庚○○）。
二、案經新竹縣警察局竹北分局報告臺灣新竹地方法院檢察署檢察官偵查起訴。
    理  由
一、訊據被告乙○○，對於上開竊取被害人戊○○、庚○○二人所駕駛之上開營業大
    貨車車內財物之事實，曾於警訊、偵查中及本院調查時供認不諱（見偵查卷第三
    至六頁、詢問筆錄二份，第二七至二九頁、三五至三七頁訊問筆錄，本院卷第一
    一０至一一三頁、九十二年九月七日訊問筆錄），惟於本院調查、審理時復翻異
    前詞，矢口否認有何竊盜上開財物情事，辯稱：我雖然在當天有開我姐姐的車，
    但我沒有偷，事發後我之所以與被害人二人寫和解書、賠償他們損失的財物，那
    是因為我有竊盜前科，我家人以為我再犯，警察說如果能賠償就沒事，我才會去
    買二具無線電賠給被害人云云。惟：
（一）經查，右開失竊事實，業據被害人戊○○、庚○○二人，於警訊、檢察官偵訊
      時指述及在本院作證時，分別指述暨證述綦詳，其中，被害人戊○○所駕駛之
      上開營業大貨車的右側車窗經行竊者以石頭打破、車窗玻璃散落車內、車內有
      明顯被翻動痕跡之事實，有現場照片九幀附於本院卷第二七頁、二九頁下方、
      三十頁上方、三一、三二頁、三三頁上方可佐，而被害人庚○○所駕駛之上開
      營業大貨車之右側車門鑰匙孔，有被行竊者以不詳工具挖開、車內有明顯被翻
      動痕跡之事實，亦有現場照片五幀附於本院卷第二八頁、二九頁上方、三十頁
      下方、三三頁下方可稽，是以，被害人戊○○、庚○○二人所分別駕駛之上開
      大貨車，確均曾於上開時、地，以右開方法，被人侵入車內並竊取車內財物之
      事實，可以認定。
（二）次查，
    １．經本院多次傳訊證人即新竹縣警察局竹北分局湖鏡派出所承辦警員丁○○，
        其對於查獲被告時之情節，多次結證稱：我當時是依據被害人戊○○事後向
        失竊地點附近商家問來所提供的「綠色、福特牌、嘉年華型之車號ＬＩ─五
        八一七號小客車」等特徵，查出這部車是姜月琴所有，我再查出他家裡只有
        被告也就是姜月琴的弟弟有竊盜前科，所以我在晚上六、七點左右就去他位
        於桃園縣中壢市的家裡詢問，姜月琴當時就說車子是乙○○在用，我就問乙○○九十一年三月二十七日當天的行蹤，問他來新竹做什麼，他說他來新竹
        找工作，開姐姐的車子，我問他有無到新竹縣湖口鄉偷大型貨車的無線電，
        他本來說沒有，但是他交代不清楚，後來就說有偷，因為我們派出所只有受
        理兩件類似的失竊案，我問他手上現在有幾台無線電，他沒有說，但是我當
        天沒有搜索票，他哥哥也出面表示無線電在他們手上，但是不在現在所及的
        範圍內，我就說這樣好了，我先回派出所等你，你把你所有竊取的無線電都
        帶到派出所，後來到了晚上十一點，乙○○和她的哥哥、姐姐一起來派出所
        ，我們溝通約一個小時候，他才承認他有偷，並表示回數票都已經變賣了，
        我當時並沒有告訴他被害人失竊的無線電型號，但是他有帶來二個無線電，
        我就通知二位被害人來領，約過一星期，乙○○的哥哥說要賠償被害人，已
        經和他們聯絡好了，要到派出所來寫和解書，我就讓他們來自己談，乙○○
        有問我和解書要寫什麼內容，我告訴他偷了什麼東西都要寫出來，我記得有
        把回數票的張數折換成現金後一起賠償被害人，當時乙○○有表示希望用這
        樣的方式來減輕刑責等語（見本院卷第四四頁正面至反面、四六頁反面至四
        七頁反面、九十二年五月十三日訊問筆錄，九四頁反面、九六頁反面、九十
        二年八月二十一日訊問筆錄，一四五頁正面至一四八頁反面、九十三年一月
        六日審判筆錄）。證人姜月琴於偵訊時亦證述該車係被告乙○○偷去使用，
        並表示不提出竊盜告訴（見偵查卷第三一頁、九十一年十一月十二日訊問筆
        錄），被告乙○○對於證人丁○○之上開證詞亦不否認，復有上開車號ＬＩ
        ─五八一七號小客車車籍作業系統查詢認可資料一份暨被告分別與被害人戊○○、庚○○所書立之和解書一紙附於偵查卷第十七、十八頁可憑，證人丁○○此部分之證詞尚堪以採信。
    ２．經傳訊證人即上格通訊行負責人丙○○，其到庭結證稱：「（問：經營何行
        業？）無線電維修，經營上格通訊行，在民權路上。（問：如何認識被告乙○○？）他曾經和我買過二台機子，因為他買的過程有點奇怪，所以對他有
        點印象。（問：他何時去買的，買的過程？）去年六、七月的時候，買的時
        候有指定機種，他買的是一般安裝在無線計程車上的無線電，二台是同樣型
        號，約一萬元左右，買後我準備要去外面幫他安裝，結果他說不用，拿了就
        走，我覺得怪怪的，就問他是否要自己玩的，他告訴我是要跑白牌計程車用
        的就走了。（問：提示贓物領據，是否買這型號的無線電？）是的。（問：
        一般買這無線電就是計程車上用的？）白牌或者黃牌就是用這種。（問：被
        告當時有指定型號？）是的，我是依他指定的拿給他。（問：這種型號普遍
        嗎？）是的。（問：市場是否大部分都用這牌子？）是的，當時一般都是用
        這種，很風行。（問：這是你們店裡算比較貴的？）是屬於中上級的。（問
        ：被告乙○○當天有無其他特別的狀況？）我要安裝時他人就走了，一般人
        都會要求我幫忙安裝，他拿了東西就走，令我印象比較深，我拿工具追出去
        ，他說不用。（見本院卷第四五至四七頁、九十二年五月十三日訊問筆錄）
        」。衡諸常情，警員丁○○並未告知被告被害人二人分別所失竊的二台無線
        電型號各自為何，已為被告所不否認，若被告果真是迫於無奈始至通訊行購
        買無線電，其為何能夠在一到達通訊行後即向老闆指定特定的品牌型號？而
        其所指定之特定品牌型號為何又恰巧與被害人戊○○、庚○○二人所失竊之
        無線電同一品牌型號？此未免過於巧合，被告在員警丁○○找上門並勸諭被
        告如果有做就拿出贓物承認犯罪時，應確實已經知道自己要拿出何種廠牌、
        款式的無線電，如果被告並非竊賊，對於此種細節怎能如此了解？
（三）再查，被告於本院初訊時即供稱真正去行竊的應該是一位叫己○○的男子，並
      表示是在偵查庭開完後，經由被害人庚○○告知是己○○提供車號才查到自己
      ，才因此知道自己是被人陷害等語（見本院卷第二二至二五頁、九十二年三月
      六日訊問筆錄），惟，經本院二次提訊證人己○○，其雖承認與被告認識，然
      堅絕否認有上開情事，亦否認曾與庚○○聯絡過（見本院卷第八十至八三頁、
      九十二年八月五日訊問筆錄，同卷第九七頁反面、九十二年八月二十一日訊問
      筆錄）；再經本院傳訊證人即被害人庚○○，其亦結證否認自己認識己○○、
      亦否認曾在開完偵查庭後與被告說話（見本院卷第一五三頁正面、同上審判筆
      錄），是以，被告此部分之辯詞亦顯與事實不符。
    被告前後多次翻異供詞，惟均多所矛盾，所辯不足採信，此外，復有上開和解書
    及業經被害人戊○○、庚○○二人分別領回失竊物所出具之贓證物品認領保管收
    據二紙在卷可憑，綜上所述，本件事證已臻明確，被告之竊盜犯行洵堪認定，應
    予依法論科。
二、核被告乙○○所為，係犯刑法第三百二十條第一項竊盜罪。被告先後二次犯行，
    時間緊接、手法雷同，所犯係基本犯罪構成要件相同之罪，顯係基於概括之犯意
    反覆為之，應依刑法第五十六條連續犯之規定論以一罪，並依法加重其刑。又，
    被告乙○○曾於八十七年間，因竊盜案件，經臺灣高等法院判處有期徒刑九月確
    定，於八十九年六月一日執行完畢，有臺灣新竹地方法院檢察署刑案資料查註紀
    錄表及臺灣高等法院被告全國前案紀錄表各一份在卷足參，其於受有期徒刑之執
    行完畢後五年以內再犯本件有期徒刑以上之罪，為累犯，依刑法第四十七條規定
    遞加重其刑。爰審酌被告年紀輕輕即無正當工作，並企圖以不勞而獲之方式取得
    他人之財物，於犯罪後又多次飾詞脫罪，顯無悔意，惟考量被告事後曾與被害人
    二人達成和解、賠償被害人之損失等一切情狀，量處如主文所示之刑，以資警惕
    。
三、據上論斷，應依刑事訴訟法第二百九十九條第一項前段，刑法第五十六條、第三
    百二十條第一項、第四十七條，罰金罰鍰提高標準條例第一條前段，判決如主文
    。
本案經檢察官甲○○到庭執行職務。
中      華      民      國    九十三    年      一      月     二十     日
                                    臺灣新竹地方法院刑事第二庭
                                          審判長法  官  王  銘  勇
                                          法  官  魏  瑞  紅
                                                法  官  遲  中  慧
右正本證明與原本無異。
如不服本判決，應於判決送達後十日內向本院提出上訴狀( 應附繕本 )，上訴於臺灣
高等法院。
                                                書記官  江  靜  玲
中      華      民      國    九十三    年      一      月     二十     日
附錄本案論罪科刑法條全文：
刑法第三百二十條第一項
意圖為自己或第三人不法之所有，而竊取他人之動產者，為竊盜罪，處五年以下有期
徒刑、拘役或五百元以下罰金。
